【裁判字號】    97,交抗,1344
【裁判日期】    971121
【裁判案由】    聲明異議
【裁判全文】
臺灣高等法院臺中分院刑事裁定        97年度交抗字第1344號
抗  告  人
即受處分人  甲○○
上列抗告人因聲明異議案件，不服臺灣彰化地方法院中華民國97
年9 月30日裁定（97年度交聲字第1009號）提起抗告，本院裁定
如下：
    主  文
抗告駁回。
    理  由
一、本件抗告意旨略以：公務執法需用更精準科學儀器來執法，
    並顯示時間、地點，以利違規人調閱及參考，實乃有關本人
    權益問題。舉凡刑事、環保、違章種種公務執法，皆必備錄
    影及照相之採證，讓舉發案件更具公信力，然而法官只採信
    芳苑分局交通隊說明及證詞，本人無法接受，對於稍縱即逝
    之不可回復等之特性，更應用精準科學儀器逕行錄影、拍照
    舉發，而芳苑分局只用雷射測速儀器舉發，這種不合時宜機
    器應淘汰或更新雷射測速照相才具公信力等語。
二、經查，抗告人即受處分人甲○○（下稱抗告人）於民國（下
    同）97年5月17日上午10時18分許，駕駛車牌號碼4929-UB號
    自用小貨車，行經彰化縣大城鄉152線5.5公里處，該路段行
    車速限為60公里，異議人駕駛車輛以時速73公里行駛，超速
    13公里，為彰化縣警察局芳苑分局警員於該處持雷射測速儀
    器以測速之方式取證，並當場攔停以彰警交字第I00000000
    號違反道路交通管理事件通知單舉發，嗣經原處分機關依道
    路交通管理處罰條例第40條之規定，於97年 6月20日以彰監
    四字第裁64-I00000000號裁決書裁處異議人罰鍰新臺幣（下
    同）1,600元，並依同法第63條第 1項記違規點數1點。上揭
    事實經證人林福水（執勤員警）於原審97年8月7日庭訊證稱
    ：「我們執勤的位置在152線5.5公里，那邊算是 1個養雞場
    的空地，我們若站在路邊執勤會比較危險，而測速儀需要電
    源線，一定要插在巡邏車上，不可能離很遠」、「當時是用
    這部雷射測速儀測到受處分人的車子時速是73公里，這部測
    速儀只有測速的功能沒有照相的功能。攔下受處分人之後有
    告訴他說超速。這部測速儀1次只能測1部車，它是紅外線的
    ，當時這條路的車輛不會很多，應該不會測到別的車子」等
    語明確。至抗告人雖辯稱：該路段無豎立警告標示及公務機
    關在執法應以更明確科學證據，最基本的錄影或照相來舉發
    云云，然本件執行非照相式雷射測速器業經受測合格，且現
    仍在合格時間內乙情，亦有彰化縣警察局芳苑分局97年6 月
    12日芳警分五字第0970010167號函及經濟部標準檢驗局雷射
    測速儀檢定合格證書（檢定日期：96年12月20日，有效期限
    ：97年12月31日）及該雷射測速儀器照片各 1張在卷可稽，
    則本件雷射測速器既係檢測合格之儀器，其準確性應無疑義
    ，該測速儀器所測得違規之採證數值即具公信力，自可作為
    執法採證之依據。且該路段為一般平面道路，分別約於大城
    鄉152線4公里處設有速限時速60公里標誌、152線5公里處設
    有「前雷達測速請減速慢行」告示牌、152線7公里處設有速
    限60公里標誌及「前雷達測速請減速慢行」告示牌，此亦有
    速限標誌及「前雷達測速請減速慢行」告示牌之照片 4張附
    卷可佐，並經舉發員警到庭具結作證，自得以證人可信之證
    詞據為認定違規事實之依據。原審因認本件抗告人有上揭於
    行經有燈光號誌管制之交岔路口闖紅燈之違規行為，原處分
    機關依道路交通管理處罰條例第40條、第63條第1項第1款及
    違反道路交通管理事件統一裁罰基準表規定，裁處受處分人
    罰鍰1,600元，並記違規點數1點，核無違誤或不當之情事，
    本件抗告人之聲明異議為無理由，而予駁回。
三、按道路交通管理處罰條例第7條第1項規定：「道路交通管理
    之稽查、違規之紀錄，由交通勤務警察，或依法令執行交通
    稽查任務之人員執行之」，而警察為維持交通秩序，依法執
    行職務，立場應是客觀公正，且警員係屬司法警察人員之一
    份子，應深切明白出庭作證具結後，應據實陳述之義務及如
    有偽證應受處罰之嚴重後果，舉發抗告人駕車違規之員警乃
    依法執行交通勤務之員警，無甘冒自身觸犯偽證罪之風險而
    設詞誣攀抗告人之理；且交通員警對親睹之違規事實掣單舉
    發，就其事實之證明本為證人，如無具體事證足證其有偏頗
    或失實之虞，已難恣意否定其指證即舉發之真正，況其舉發
    行為兼有公務員基於職務上權力，依法就特定之具體事件所
    為具公法上效果之單方行政行為之性質，基於公務員為公法
    上行為具有公信力之原則，該行政處分當可被推定為真正，
    其據以依法處分之事實認定亦為真正無誤。本件違規事實，
    既據證人即警員林福水確已見聞抗告人有上開違規行為，於
    原審結證陳述舉發事實在卷，又無任何證據足資證明員警有
    捏造事實違法取締之情事，則員警本其維護交通秩序、安全
    職責所為之舉發，自應受到合法、正確之推定。抗告人空言
    指摘證人證言不實，並未提出相關事證以供調查，自難憑採
    ，抗告意旨所指情節，委無可採，本件抗告為無理由，應予
    駁回。
四、據上論結，應依道路交通案件處理辦法第26條，刑事訴訟法
    第412條，裁定如主文。
中    華    民    國    97    年    11    月    21    日
            刑事第七庭   審判長法  官 林  榮  龍
                               法  官 張  惠  立
                               法  官 江  錫  麟
以上正本證明與原本無異。
不得再抗告。
                               書記官 鄧  智  惠
中    華    民    國    97    年    11    月    24    日


司法院資訊處製作；財團法人民間司法改革基金會備份。
